Inventaris van het archief van de Rechtbank van Eerste Aanleg te Dordrecht, 1811-1838
Nationaal Archief, Den Haag
Rechtbank van Eerste Aanleg te Dordrecht
Rechtbank Eerste Aanleg Dordrecht
1811-1838
35457
254 inventarisnummers; 47,00 meter
Normale geschreven, getypte en gedrukte documenten, geen bijzondere handschriften.
Nationaal Archief, Den Haag
Het archief van de Rechtbank van Eerste Aanleg te Dordrecht bevat onder meer notulen van zittingen, registers van processen-verbaal, vonnissen, rollen, registers van eedafleggingen, procesdossiers, dagvaardingen, verzoeken om vrijlating, stukken betreffende verkopingen en onteigeningen, ingekomen stukken, kopie repertoires van notarissen, registers van leges en griffierechten, en oude inventarissen van de archieven, biblotheek en meubelen van de rechtbank over de periode 1811-1838.
Archiefvorming
Geschiedenis van de archiefvormer
Kort na de inlijving van ons land bij Frankrijk werd de rechterlijke indeeling geregeld nl. bij Keizerlijk Decreet d.d. 18 October 1810. Bij art. 63 daarvan werd bepaald, dat in elk arrondissement eene rechtbank van eersten aanleg zou worden opgericht, dus wat betreft het departement van de Monden van de Maas in de 4 arrondissementen van 's-Gravenhage, Rotterdam, Dordrecht en Flakkee. Bovendien bepaalde art. 64, dat er nog een zou worden opgericht in Leiden en een in Gorinchem. Het Keizerlijk Decreet d.d. 21 October 1811 gaf eene definitieve indeeling in arrondissementen en kantons, waarbij het Departement der Monden van de Maas verdeeld werd in 6 arrondissementen, nl. 's-Gravenhage, Rotterdam, Leiden, Dordrecht, Gorinchem en Brielle.
De competentie van den rechtbank van eersten aanleg in zaken van contentieuze rechtspraak werd geregeld in art. 21 e. v. van het Keizerlijk Decreet d.d. 8 November 1810; deze had in eersten aanleg de berechting van alle persoonlijke rechten en roerende zaken tot eene waarde van 1000 francs en van zakelijke rechten tot eene waarde van 50 francs aan rente. Van deze vonnissen berustte het appèl bij het Keizerlijk Gerechtshof te 's-Gravenhage, ingevolge art. 103 van het Keizerlijk Decreet d.d. 18 October 1810 en sinds het jaar 1813 bij het Hoog Gerechtshof te 's-Gravenhage, ingevolge het Besluit van den Souvereinen Vorst d.d. 11 December 1813, waarbij tevens de cassatie in civiele zaken werd afgeschaft.
Ten aanzien van het appèl golden dezelfde regels ook voor de zaken van koophandel, die in eersten aanleg in sommige arrondissementen door afzonderlijke rechtbanken van koophandel werden berecht.
Van de vonnissen, door den vrederechter in civiele zaken gewezen, kwam men in appèl bij de rechtbanken van eersten aanleg.
De crimineele rechtspraak stond in verband met de verdeeling der strafbare feiten in contraventions de police, délits en crimes volgens den Code Pénal.
De rechtbanken van eersten aanleg waren met de berechting in eersten aanleg van de wanbedrijven (délits) belast. Van de vonnissen, gewezen over laatstgenoemde feiten door de rechtbanken van eersten aanleg in Holland-Zuiderkwartier en door de rechtbank van eersten aanleg te Amsterdam, bestond appèl op de kamer van appèllen in zaken van correctioneele politie van het Keizerlijk Gerechtshof te 's-Gravenhage (na het jaar 1813 "Hooggerechtshof" genoemd).
Van de vonnissen der rechtbanken van enkele politie bestond appèl op de correctioneele kamers der rechtbanken van eersten aanleg.
Volgens het Décret Impérial d.d. 21 October 1811 behoorden tot het arrondissement Dordrecht de volgende kantons en gemeenten:
2 kantons van Dordrecht met de gemeenten: Dordrecht, Dubbeldam, Heerjansdam, Hendrik-Ido-Ambacht, Rijsoord, Zwijndrecht.
Kanton Ridderkerk met de gemeenten: Barendrecht, Charlois, Pernis, Poortugaal, Rhoon, Ridderkerk en IJsselmonde.
Kanton Strijen met de gemeenten: Maasdam, 's-Gravendeel, Mijnsheerenland, Puttershoek en Strijen.
Kanton Oud-Beierland met de gemeenten: Nieuw-Beierland, Oud-Beierland, Zuid-Beierland, Heinenoord, Klaaswaal, Korendijk en Numansdorp.
Geschiedenis van het archiefbeheer
De verwerving van het archief
Aanwijzingen voor de gebruiker
Openbaarheidsbeperkingen
Volledig openbaar.
Materiële beperkingen
Het archief kent geen beperkingen voor het raadplegen van stukken als gevolg van slechte materiële staat
Aanvraaginstructie
Openbare archiefstukken kunnen online worden aangevraagd en gereserveerd. U kunt dit ook via de terminals in de studiezaal van het Nationaal Archief doen. Om te kunnen reserveren dient u de volgende stappen te volgen:
U maakt een profiel aan op www.gahetna.nl, en logt vervolgens in
Via de archiefinventaris (alleen de beschrijvingen met rode nummers) selecteert u het gewenste archiefstuk door op de knop 'Reserveren' te klikken
In het volgende scherm geeft u aan op welke dag u het archiefstuk wilt inzien
Indien u zich bevindt in de studiezaal en een tafelnummer heeft ontvangen kunt u dit nummer vermelden. Als u geen tafelnummer heeft kunt u tafelnummer 777 laten staan
Vervolgens bevestigt u uw reservering door deze te versturen.
Verwant materiaal
Beschikbaarheid van kopieën
Inventarisnummers van dit archief zijn niet in kopievorm beschikbaar
Beschrijving van de series en archiefbestanddelen
- Correctioneele rechtspraak, I.
  - Notulbladen der correctioneele terechtzittingen. Compleet., 1812-1838; 1-6; 6 deelen folio
    - 1812 Januari-1815 December, 1
    - 1816 Januari-1820 December, 2
    - 1821 Januari-1825 December, 3
    - 1826 Januari-1830 December, 4
    - 1831 Januari-1835 December, 5
    - 1836 Januari-1838 September 24, 6
  - Alphabetisch register van correctioneele zaken., 1811-1813; 7; 1 deel
    Schijnt niet voortgezet to zijn.
  - Registers der processen-verbaal der raadkamer (correctioneel en crimineel). Compleet., 8-12; 5 deelen folio
    - 1813 Mei 12-1818 Mei 16, 8
    - 1818 Juni 1-1824 December, 9
    - 1825 Januari 19-1828 September 6, 10
    - 1828 September 20-1836 April 25, 11
    - 1836 April 28-1838 September 22, 12
  - Vonnissen, gewezen in correctioneele zaken. Compleet., 1811-1838; 13-18; 6 deelen folio
    - 1811 April 17-1815 December, 13
    - 1816 Januari-1820 December, 14
    - 1821 Januari-1825 December, 15
    - 1826 Januari-1830 December, 16
    - 1831 Januari-1835 December, 17
    - 1836 Januari-1838 September 24, 18
  - Registers of rollen van correctioneele zaken. Compleet., 1813-1838; 19-20; 2 deelen folio
    - 1813 Januari 6-1825 November 30, 19
    - 1825 November 30-1838 September 22, 20
  - "Régistre particulier, tenu en exécution de l'art. 600 du Code de l'Instruction Criminelle"., 1813-1838; 21; 1 deel
  - Register of rol betreffende jacht- en visscherijdelieten. belastingovertredingen enz. (art. 56 du réglement du 30 Mars 1808)., 1813 Februari 24-1835 Augustus; 22; 1 deel folio
    Schijnt niet verder voortgezet te zijn.
  - Registers der acten van appèl in correctioneele zaken. Compleet., 23-26; 4 deelen folio
    - 1813 Maart 20-1825 Mei 7, 23
    - 1825 Mei 14-1826 November 30, 24
    - 1827 Januari 12-1832 Februari 4, 25
    - 1832 Juli 25-1838 Mei 5, 26
  - Dossiers van processtukken., 1811-1838; 27A-54B; 28 portefeuilles (Genummerd.)
    Een aantal nummers ontbreken door appél der zaak.
    - 1811. 1-15, 27A
    - 1811, 16-38, 27B
    - 1811, 38-59, 27C
    - 1811, 60-87, 27D
    - 1812. 1-29, 28A
    - 1812. 30-59, 28B
    - 1812. 60-114, 28C
    - 1813. 1-26, 29A
    - 1813. 27-62, 29B
    - 1813. 63-100, 29C
    - 1814. 1-23, 30A
    - 1814. 24-58, 30B
    - 1815. 1-30, 31A
    - 1815. 31-62, 31B
    - 1815 63-88, 31C
    - 1816. 1-45, 32A
    - 1816. 46-75, 32B
    - 1816. 76-108, 32C
    - 1817. 1-45, 33A
    - 1817. 46-72, 33B
    - 1817, 73-131, 33C
    - 1818, 1-50, 34A
    - 1818, 51-106, 34B
    - 1819, 1-32, 35A
    - 1819, 33-104, 35B
    - 1820, 1-45, 36A
    - 1820, 46-75, 36B
    - 1820, 76-119, 36C
    - 1821, 1-30, 37A
    - 1821, 31-60, 37B
    - 1821, 61-108, 37C
    - 1822, 1-75, 38A
    - 1822, 76-123, 38B
    - 1823. 1-59, 39A
    - 1823. 60-110, 39B
    - 1824. 1-27, 40A
    - 1824. 28-61, 40B
    - 1824. 62-114, 40C
    - 1825. 23-74., 41A
      1-22 ontbreken.
    - 1825. 75-113., 41B
    - 1826. 1-49, 42A
    - 1826. 50-92, 42B
    - 1826. 93-151, 42C
    - 1827. 1-44, 43A
    - 1827. 48-80, 43B
    - 1827. 81-122, 43C
    - 1828. 1-30., 44A
    - 1828. 31-65, 44B
    - 1828. 66-113, 44C
    - 1828. 114-154, 44D
    - 1829. 1-30., 45A
    - 1829. 31-60, 45B
    - 1829. 61-101, 45C
    - 1830. 1-35, 46A
    - 1830. 36-100, 46B
    - 1830. 101-1057, 46C
    - 1831. 1-50, 47A
    - 1831. 51-105, 47B
    - 1831. 106-170, 47C
    - 1832. 1-50, 48A
    - 1832. 51-109, 48B
    - 1833. 1-60, 49A
    - 1833. 61-123, 49B
    - 1834. 1-50, 50A
    - 1834. 51-89, 50B
    - 1834. 90-130, 50C
    - 1835. 1-49, 51A
    - 1835. 50-79, 51B
    - 1835. 80-115, 51C
    - 1836. 1-44, 52A
    - 1836. 45-89, 52B
    - 1836. 90-122., 52C
    - 1837. 1-40, 53A
    - 1837. 44-81, 53B
    - 1837. 82-140, 53C
    - 1838. 1-45, 54A
    - 1838.46-106, 54B
  - Mededeelingen van de maires en van de vredegerechten aan den procureur bij het Tribunaal ter eerster instantie te Dordrecht over al of niet plaatsgevonden rechtszaken in hun gebied., 1812-1ste kwartaal 1813; 55; 1 omslag
    De rest ontbreekt.
  - Dagvaardingen door den commissaris van politie van delinquenten en getuigen. om voor de rechtbank te verschijnen. Genummerd van 1-373., 15 Maart 1815-11 September 1832; 3 pakken
    Niet verder voortgezet.
    - nrs, 1 -1000, ---
    - nrs. 101-220, ---
    - nrs. 221-373, ---
  - "Registres d'ordre des affaires, renvoyées au criminel. au correctionnel et à la police municipalë. Compleet., 1813-1838; 57-58; 2 deelen folio
    - 1813 Januari 18-1818 Januari 9, 57
    - 1818 Januari 15-1838 Juni 20, 58
  - Afschrift van een arrest van het Hooggerechtshof te 's-Gravenhage tegen vier minderjarigen wegens openbare schennis der eerbaarheid., 16 Januari 1828; 59; 1 omslag
  - Requesten om ontslag uit detentie., 1811-1814; 60; 1 pak
  - Onafgedane en ter griffie gedeponeerde zaken., 1811-1814; 61-64; 2 pakken en 2 katernen
    - 1811. Stukken met inventaris., 61
    - 1812. Stukken zonder inventaris., 62
    - 1813. Alleen inventaris., 63
    - 1814. Alleen inventaris., 64
  - Processtukken, 65; 1 bundel. (11 zaken.)
  - Acten van cautie, gesteld ten gevolge van ordonnantiën ter raadkamer in correctioneele zaken., 1811-1812; 66; 1 pak
- Civiele rechtspraak, II.
  - "Feuilles d'audience". Audiëntie- of notulbladen. Compleet., 1811-1838; 67-83; 17 deelen folio
    - 1811, 67
    - 1812, 68
    - 1813, 69
    - 1814, 70
    - 1815, 71
    - 1816, 72
    - 1817, 73
    - 1818, 74
    - 1819-1820, 75
    - 1821-1822, 76
    - 1823-1824, 77
    - 1825-1826, 78
    - 1827-1828, 79
    - 1829-1830, 80
    - 1831-1832, 81
    - 1833-1834, 82
    - 1835-1838, 83
  - Processen-verbaal der deliberatiën in raadkamer. Compleet., 1811-1838; 84-87; 4 deelen folio
    - 1811 Februari 28-1811 December 4., 84
      Hierin: Extra-ordinaire deliberaties 3 April 1811-1 September 1813.
    - 1811 December 16-1813 September 1, 85
      Deze beide in het Fransch.
    - 1813 September 1-1829 April 27, 86
      Gedeeltelijk in het Fransch: met alphabetisch register.
    - 1829 Mei 1-1838 September 24., 87
  - Register van de ordonnantiën van de raadkamer., 1811-1818; 88; 1 deel
    De rest ontbreekt
  - Rollen., 1827-1838; 89-92; 4 deelen folio
    De roilen tot 1829 ontbreken.
    - 1827 Januari-1829 December, 89
    - 1830 Januari-1832 Juli, 90
    - 1832 Juli-1836 December, 91
    - 1836 December-1838 September, 92
  - Ingekomen requesten; met beschikkingen. Compleet., 1811-1838; 93-98; 6 deelen folio
    - 1811-1815, 93
    - 1816-1820, 94
    - 1821-1825, 95
    - 1826-1830, 96
    - 1831-1835, 97
    - 1836-1838, 98
  - Is vervallen., 99
  - Bijlagen van het register van deliberatiën. Genummerd 1-298., 1811-1838; 100A-100B; 2 pakken
    - nrs. 1-200, 100A
    - nrs. 201-298, 100B
  - Register van eedsafleggingen., 1821-1838; 101-102; 2 deelen
    - 1821 November-1837 October 23, 101
    - 1838, 102
  - Diverse requesten, 1811, 1823; 103-103A
    - 1811, 103A; 1 deel
    - 1823, 103; 1 pak
  - Qualiteiten, staten van kosten enz. in civiele zaken., 1821-1830; 104-113; 10 bundels
    De stukken van 1811-1821 en van 1831-1838 ontbreken.
    - 1821, 104
    - 1822, 105
    - 1823, 106
    - 1824, 107
    - 1825, 108
    - 1826, 109
    - 1827, 110
    - 1828, 111
    - 1829, 112
    - 1830, 113
  - Staten van proceskosten, ingediend door de procureurs., 1811-1838; 114; 1 pak
  - Conclusiën zonder data (1811-1812). In het Fransch., 115; 1 omslag
  - Concept-vonnissen, zonder data tot 1838., 116; 1 bundel
  - Vonnissen., 1811-1812; 117-118; 2 pakken
    - 1811 April 13-einde 1811. Met lijst., 117
    - 1812. Met lijst., 118
      Verschillende nummers ontbreken
  - "Registre des productions des causes, instruites par écrit.", 1812 Maart 12-1814 December 21; 119; 1 deel
  - "Régistre des oppositions aux jugements (art. 163 du Code de Procédure Civile).", 1813 Mei 14-1833 April 24; 120
  - Register van den rechter van instructie wegens de ontvangen en veranderde procedures., 1818 September 1-1822 Augustus 1; 121
    Het overige ontbreekt.
  - Lijst van stukken, ter griffie gedeponeerd., 1811; 122; 1 stuk
  - Registers der staten van depot. Compleet., 1812-1838; 123-127; 5 deelen folio
    - 1812 Februari 20-1813 Mei 25, 123
    - 1813 Juni 2-1821 Frebruari 10, 124
    - 1821 Maart 21-1825 Juli 9, 125
    - 1825 Juli 19-1829 Februari 12, 126
    - 1829 Februari 21-1838 September 4, 127
  - Acten. van depot, schuldvorderingen, taxaties door deskundigen enz., 1812-1838; 128-129; 2 pakken
    - 1812-1819, 128
    - 1826, 1829-1838, 129
  - Rapport van J. Smits Jz., S. H. van der Noordaa en Willem van Wijngaarden, landmeter, inzake dijkgraaf en heemraden van den Lande van Essche enz., contra de permanente commissie van het amotisatiesyndicaat, als belast met het bestuur en de administratie der domeinen, gevestigd te Amsterdam., 1835 September 5; 130
  - Lijst van afgegeven stukken., 1812 December 4-1824 December 3; 131; 1 stuk
    Achterin: "Régistre des demandes d'er édition des jugements. levés des dossiers". 1813 September 27-November 15.
  - Diverse processtukken over schuldvordering., 1812-1838; 132A-132B; 2 pakken
    - Portefeuiille 1, 132A
    - Portefeuiille 2, 132B
  - Diverse processtukken over echtscheiding., Z.j; 133A-133B; 2 pakken
    - Portefeuiille 1, 133A
    - Portefeuiille 2, 133B
  - Diverse processtukken over nalatenschappen., Z.j; 134; 1 pak
  - Diverse processtukken over ontduiking van wetsvoorschriften (successierechten enz.)., Z.j; 135; 1 pak
  - Diverse processtukken tegen burgemeesters wegens te late inlevering der acten van den burgerlijken stand., 1830-1832; 136; 1 pak
  - Processtukken tegen diverse notarissen wegens overtreding der wet op het notariaat enz., 1824-1837; 137; 1 pak
  - Procedure tegen den griffier van het vredegerecht van het kanton Ridderkerk wegens overtreding der zegeiwet., 1830; 138; 1 omslag
- Voluntaire rechtspraak, III.
  - Inventaris der registers enz., gehouden tot inschrijving van hypotheken door den griffier als vervangende den niet bestaanden conservateur der hypotheken (volgens arrété van 1811 December 12), opgemaakt, 1812 Januari 2; 139; 1 stuk
  - Gedeponeerde extracten van huwelijksvoorwaarden en acten van compagnieschap., 1812-1838; 140; 1 pak
  - Processen-verbaal van deponeering van olografische testamenten., 1832-1833; 141; 1 pak
  - Register der repudiatiën en aanvaardingen van boedels enz., van huwelijksvoorwaarden en testamentaire dispositiën. Compleet met de bijbehorende akten, die waren gehecht aan de "Lyas van orde"., 1811-1838; 142-150; 9 deelen folio
    - 1811 Mei 27-1811 December 31, 142
    - 1812 Februari 20-1812 Augustus 24, 143
    - 1812 Augustus 27-1817 October 18, 144
    - 1818 Januari 1-1823 September 6, 145
    - 1823 September 18-1826 Juni 7, 146
    - 1826 Juni 12-1828 October 2, 147
    - 1828-1832, 148
    - 1832 Februari 3-1835 April 25, 149
    - 1835 April 28-1838 September 25, 150
  - Processen-verbaal betreffende testamenten. In genummerde omslagen., 1811-1838; 151; 1 pak
  - Processen-verbaal, tot geene bijzondere zaken behoorende. Met index 1-126. Stukken van 1-46. De rest ontbreekt, 1811-1829; 152; 1 pak
  - Register der inbeslagnemingen van onroerende goederen., 1812-1837; 153-154; 2 deelen
    - 1812 Juli 30-1830 December 24, 153
    - 1830 December 24-1837 Augustus 3, 154
  - Memoriën en andere bescheiden betreffende gerechtelijke verkoopingen., 1814-1834; 155-156; 2 pakken
    - ca. 1814-1825, 155
    - ca. 1826-1834, 156
  - Enquèten en interrogatoiren. Met inventaris., 1811; 157; 1 pak
  - Gerechtelijke onteigeningen. Genummerd 1-44. Met inventaris, 1813 Januari 11-1837 November 13; 158; 1 pak
  - Diverse bescheiden: curateele. krankzinnigheid. familieraad, voogdij, overlijden, rekening en verantwoording, hypotheekopheffing. verkoop enz., 1817-1838; 159; 1 bundel
  - Register van bijl- en koopbrieven ter verkrijging van zeebrieven (wet van 1819 Maart 14)., 1819-1869; 160; 1 deel
  - Twee verklaringen in het Engelsch en Deensch, betreffende het schip Wilhelmina., 1829; 161; 1 omslag
- Huishoudelijke zaken, IV.
  - "Régistre des points du Tribunal de l'arrondissement de Dordrecht." Presentielijst., 1811 Februari 28-1838 September 24; 162; 1 deel folio
  - Ingekomen stukken., 1813-1838; 163-187; 25 omslagen
    - 1813-1814, 163
    - 1815, 164
    - 1816, 165
    - 1817, 166
    - 1818, 167
    - 1819, 168
    - 1820, 169
    - 1821, 170
    - 1822, 171
    - 1823, 172
    - 1824, 173
    - 1825, 174
    - 1826, 175
    - 1827, 176
    - 1828, 177
    - 1829, 178
    - 1830, 179
    - 1831, 180
    - 1832, 181
    - 1833, 182
    - 1834, 183
    - 1835, 184
    - 1836, 185
    - 1837, 186
    - 1838, 187
  - Bijlagen en aanschrijvingen., 1811-1830; 188; 1 pak
    Elk jaar met index.
  - Copieboek van uitgegane brieven., 1811 Juli 23-1838; 189; 1 deel folio
  - Contrôle van getaxeerde, ontvangen en gefrankeerd verzonden brieven voor en door den griffier der rechtbank van eersten aanleg, 1822 Mei-1830 Januari; 190; 1 omslag
  - Répertoires der rechtbank van eersten aanleg. Compleet., 1812-1838; 191-193; 3 deelen folio
    - 1812 Januari 2-1825 Juli 1825, 191
    - 1825 Augustus 9-1833 December 31, 192
    - 1834 Januari 31-1838 September 29, 193
  - Register der acten, ter griffie verleden., 1811 Augustus 12-1812 Januari 16; 194; 1 deel folio
  - "Régistre contenant l'enregistrement des Lois et Décrets.", 1813 April 5-1839 November 27; 196; 1 deel folio
  - "Registre pour constater la remise des Bulletins des Lois an président et au parquet.", 1813 April 5-1813 December 8; 197; 1 deel folio
  - "Régistre des actes de présentations de serments des fonctionnaires (art. 14 de In loi du 27 Ventôse An IX).", 1813 Juni 28-1838 Februari 12; 198; 1 deel folio
  - "Régistre des transcriptions de titres et de commissions diverses.", 1812 Juli 15-1813 Januari 1; 199; 1 deel folio
  - "Régistre aux déclarations des fonctionnaires cessants (art. 5 de la loi du 25 Nivóse An XIII),", 1818 Augustus 20-1813 November 15; 200; 1 deel folio
  - "Régistre aux commissions des cautions.", 1814 Juni 13-1819 April 28; 201; 1 deel folio
  - "Régistre des nominations des juges commissaires pour les ordres (art. 751 du Code de Procédure Civile).", 1818 November 26-1834 Februari 4; 202; 1 deel folio
  - "Régistre des annotations des oppositions aux cautionnements des fonctionnaires, notaries, greffiers, avonés, huissiers etc.", 1813 Januari 1; 203; 1 deel folio
    Geheel ledig.
  - Zegelafdrukken van verschillende vredegerechten., 1811; 204; 1 omslag
  - Lijst van register van het kanton Ridderkerk. gemeente Barendrecht, gerecht West-Barendrecht en Carnisse., Z.j; 205; 1 stuk
  - Lijst der acten van overbrenging der registers van den burgerlijken stand., 1812-1837; 206; 1 katern
  - Procuratiën op ambtenaren van den burgerlijken stand om de acten van den burgerlijken stand ter griffie over te brengen., 1828-1838; 207; 1 pak
  - Lijst van ontvangen acten van notarissen., 1811 April 29-1811 Juni 12; 208; 1 stuk
  - Register der acten van depot der répertoires van de notarissen., 1813 Juni 21-1838 Februari 28; 209; 1 deel folio
  - Copie-répertoires der notarissen., 1807-1838; 210-237; 28 pakken
    - 1807 Januari 1-1811, 210
    - 1812, 211
    - 1813, 212
    - 1814, 213
    - 1815, 214
    - 1816, 215
    - 1817, 216
    - 1818, 217
    - 1819, 218
    - 1820, 219
    - 1821, 220
    - 1822, 221
    - 1823, 222
    - 1824, 223
    - 1825, 224
    - 1826, 225
    - 1827, 226
    - 1828, 227
    - 1829, 228
    - 1830, 229
    - 1831, 230
    - 1832, 231
    - 1833, 232
    - 1834, 233
    - 1835, 234
    - 1836, 235
    - 1837, 236
    - 1838, 237
  - Afschrift van art. 13 der wet van 25 Ventôse An XI betreffende de acten der notarissen., Z.j; 238; 1 stuk
  - Ingekomen missive van de Kamer van notarissen ter toezending van de handteekeningen en parafures van de gezamenlijke notarissen., 1812 Maart 7; 239; 1 stuk
  - Handteekeningen en parafures van notarissen., 1812-1813; 240; 1 omslag
  - Creatiebrieven enz van notarissen, met bijlagen, 241A-241B; 30 omslagen
    De meeste op perkament; sommige met uithangende zegels, waarvan enkele gebroken.
    - Namen A-N, 241A
      - Chirstoffel van Andel, 1787
      - Cornelis Baa Anthz, 1803
      - Jan Jacob Blussé, 1808
      - Willem van den Broeck, 1800
      - Huybert Dirk Esser, 1809
      - Nicolaas Esser Meerman, 1814
      - Cornelis Evera, 1785
      - Isaac Fromer, 1801
      - Vincent Ferdinand Fromer, 1801
      - Adriaan van der Geer, 1799
      - Adriaan 't Hooft, 1800
      - Jeremias van Laren, 1801
      - Daniel Los, 1804
      - Cornelis Moerkerke, 1801
      - Dirk Willem Nibbelink, 1784
      - Fredrik Robbert Evert Nibbelink, 1808
    - Namen O-W, 241B
      - Adrianus van den Oever, 1776
      - Francois Pistorius, 1770
      - Pleun de Raadt, 1809
      - Pieter Steven Schull, 1814
      - Jan Hendrik Schultz van Hagen, 1775
      - Juliius Dominicus Schultz van Hagen, 1775
      - Bartholomeus van der Star, 1785
      - Jan Willem van Steenbergen, 1809
      - Petrus Johannes van Steenbergen, 1768
      - Huijbert Struijck, 1803
      - Gerardus Telders, 1795
      - Pieter Verhagen, 1796
      - Hendrik Verhoeff, 1778
      - Cornelis van der Werff, 1803
  - Kwitantiën van kleine onkosten der rechtbank., 1823-1840; 242; 1 omslag
  - Register van ontvangen legesgelden voor kleine zaken., 1812 Januari 1-1838 September 24; 243; 1 katern
  - Registers der griffierechten., 1812-1850; 244-246; 3 deelen folio
    - 1812 Januari 1-1817 December 31, 244
    - 1818 Januari 1-1833 October 21, 245
    - 1833 October 28-1850 Februari 28, 246
  - Kwitanties van ter griffie afgegeven bescheiden, voorwerpen, gelden enz., 247; 1 omslag
  - Verschillende oude inventarissen van de archieven der rechtbank, de bibliotheek, het meubilair enz., 248; 8 stuks
  - Inventaris van het archief van de civiele rechtbank te Westmaas, overgedragen aan de rechtbank te Dordrecht, 1811; met aantekeningen betreffende de overdracht van transport- en hypotheekregisters, 1813; 248A; 1 stuk
  - Décret van 1811 October 21 betreffende de indeeling in arrondissementen, kantons en gemeenten. Gedrukt folio., 249; 1 stuk
  - Afkondigingen der instellingen van het vredegerecht en der rechtbank van eerste instantie., 1811; 250; 1 omslag
  - Taxatie van het Tribunaal (Gerechtsgebouw)., 1811 oktober 21; 251; 1 stuk
  - Formulier van den eed der advocaten en procureurs, 252; 1 stuk
  - Formulier van den eed voor de Joden, 253; 1 stuk
  - Eedsafleggingen van experts (deskundigen), 1812-1827, 1830, 1834 en 1838; 254; 1 omslag
- Later aangetroffen stukken, V.
  - Index der processen-verbaal van audientien in referé, 1814-?; 255; 1 stuk
    Fragment